臺灣高雄地方法院刑事判決　　　　　　　94年度訴字第1291號
公　訴　人　臺灣高雄地方法院檢察署檢察官
被　　　告　乙○○
選任辯護人　鄭慶海律師
被　　　告　丙○○
　　　　　　　　　　號
選任辯護人　廖虹羚律師
　　　　　　梁智豪律師
上列被告等因違反毒品危害防制條例案件，經檢察官提起公訴（
94年度偵字第5679、7662號），本院判決如下：
    主  文
乙○○共同運輸第一級毒品，累犯，處有期徒刑拾年，褫奪公權
陸年。扣案之海洛因包（合計淨重壹壹貳點伍玖公克，包裝重
點陸陸公克）沒收銷燬之；0000000000號、000
0000000號及0000000000號行動電話各壹支（
各含ＳＩＭ卡壹片，均未扣案）沒收之，如全部或一部不能沒收
時，追徵其價額；扣案之茶葉罐（含茶葉及罐子）、紙箱壹個
、紙盒壹個沒收之。
丙○○共同運輸第一級毒品，處有期徒刑玖年陸月，褫奪公權伍
年。扣案之海洛因包（合計淨重壹壹貳點伍玖公克，包裝重
點陸陸公克）沒收銷燬之；0000000000號、0000
000000號及0000000000號行動電話各壹支（各
含ＳＩＭ卡壹片，均未扣案）沒收之，如全部或一部不能沒收時
，追徵其價額；扣案之茶葉罐（含茶葉及罐子）、紙箱壹個、
紙盒壹個沒收之。
    事  實
一、乙○○曾因肅清煙毒條例、麻醉藥品管理條例、贓物等案件
    ，經本院分別判處有期徒刑三年四月、四月及應執行有期徒
    刑三年四月確定，接續執行後於民國九十三年九月九日執行
    完畢，翌日出監。詎仍不知悔改，因其友人甲○○（由本院
    另案審理中）前於九十四年三月四日前之某時，向住在中部
    真實姓名、年籍不詳，綽號「泰哥」之人（下稱「泰哥」）
    購買約三兩重（一兩為三七點五公克）之海洛因，「泰哥」
    將前開海洛因分成三包，每包各裝入一個茶葉罐內，置於罐
    底，其上並放置以真空包裝之茶葉作為掩飾，再將上開裝有
    海洛因及茶葉之茶葉罐三個與紙盒一個，連同茶葉一罐、玩
    偶一個放入包裹紙箱中，在紙箱外貼上一張寫有「王董先生
    收、0000000000」等字樣之紙條後，在台中交予不知情之「
    空軍一號客運」託運至台南縣仁德鄉○○路六五○號「空軍
    一號客運全利站」給甲○○；乙○○遂與丙○○、甲○○共
    同基於運輸第一級毒品海洛因之犯意聯絡，由甲○○於九十
    四年三月四日分別以其所有之0000000000號行動
    電話與乙○○所有之0000000000號及丙○○所有
    之0000000000號行動電話聯絡，囑由丙○○與乙○○前往上址向「空軍一號客運」領取上開裝有第一級毒品
    海洛因之紙箱，將該批海洛因運輸回高雄。是日二十三時十
    五分許，丙○○、乙○○共同搭乘不知情之計程車司機溫碧
    蓮所駕駛之車號ＵＰ─八○○○號營業小客車，自高雄縣茄
    萣鄉前往上址領取前開包裹，欲帶回高雄，丙○○領得包裹
    後與乙○○走出車站要回計程車上時，為警當場查獲，並扣
    得第一級毒品海洛因三包（合計淨重一一二點五九公克，包
    裝重三點六六公克，純度五五點一二％，純質淨重六二點零
    六公克）、茶葉四罐（均包括茶葉及罐子）、玩偶一個、紙
    盒一個、紙箱一個。
二、案經高雄市政府警察局移請臺灣高雄地方法院檢察署檢察官
    偵查起訴。
    理  由
一、訊據被告乙○○對於伊受案外人甲○○之囑託，前往「空軍
    一號客運全利站」領取裝有第一級毒品海洛因之包裹（紙箱
    ）之事實坦承不諱，惟矢口否認有何運輸第一級毒品海洛因
    之犯行，辯稱：上開海洛因是伊與甲○○共同出資合買，要
    買來供二人自行施用的，伊應只成立持有第一級毒品罪云云
    ；另被告丙○○對於伊受甲○○之囑託，前往「空軍一號客
    運全利站」領取包裹，在領得包裹後被警查獲之事實坦承不
    諱，惟亦矢口否認有何運輸第一級毒品海洛因之犯行，辯稱
    ：甲○○是因為其妻生產，無法親自去領包裹，才叫伊去代
    領包裹，沒有說包裹內有海洛因，伊基於朋友關係去幫甲○○領，不知道包裹內有海洛因云云。經查：
（一）按被告以外之人於審判外之言詞或書面陳述，除法律有規
      定者外，不得作為證據。又被告以外之人於審判外之陳述
      ，雖不符前四條之規定，而經當事人於審判程序同意作為
      證據，法院審酌該言詞陳述或書面陳述作成時之情況，認
      為適當者，亦得為證據。當事人、代理人或辯護人於法院
      調查證據時，知有第一百五十九條第一項不得為證據之情
      形，而未於言詞辯論終結前聲明異議者，視為有前項之同
      意。刑事訴訟法第一百五十九條第一項、第一百五十九條
      之五分別定有明文。查證人溫碧蓮於九十四年三月五日接
      受警方詢問，其向司法警察所為之言詞陳述，公訴人、被
      告乙○○、丙○○及渠等之辯護人知有刑事訴訟法第一百
      五十九條第一項不得為證據之情形，均未於言詞辯論終結
      前聲明異議，視為同意作為證據，且依該言詞陳述作成時
      之情況，亦無違背法令所定程序之處，是本院認證人溫碧
      蓮上開陳述，適當作為證據，合先敘明。
（二）被告以外之人於審判外向法官所為之陳述，得為證據。被
      告以外之人於偵查中向檢察官所為之陳述，除顯有不可信
      之情況者外，得為證據。刑事訴訟法第一百五十九條之一
      第一項、第二項分別定有明文。而刑事訴訟法第一百五十
      九條之一第一項之立法理由，係認為被告以外之人（包括
      證人、告訴人、被害人及共同被告等）之陳述係在法官面
      前為之，因係在任意陳述之信用性已受確定保障之情況下
      所為，自得作為證據，且不問係本案或其他刑事案件之羈
      押訊問期日、勘驗期日、準備程序期日、審理期日或民事
      事件、行政訴訟程序，凡係在普通法院法官面前所為之陳
      述，均具有證據能力。準此，本案共犯甲○○於九十四年
      七月七日在本院九十四年度訴字第二三一五號刑事案件羈
      押訊問中向法官所為之供述，在其任意陳述之信用性無疑
      之情況下，依法即具有證據能力，得作為證據。又被告乙○○曾於九十四年三月五日檢察官偵查中以證人身分具結
      作證，其陳述過程亦無何顯不可信之情況，揆諸上開法條
      規定，其向檢察官所為之陳述自得作為證據。
（三）被告乙○○自承伊友人甲○○曾於九十四年三月四日以0
      000000000號行動電話撥打伊之0000000
      000號行動電話，叫伊與被告丙○○去台南縣仁德鄉○○路六五○號「空軍一號客運全利站」領取一個從台中寄
      下來，裝有海洛因之包裹，伊遂與被告丙○○一起搭乘計
      程車，至上址領取該包裹，被告丙○○領得包裹後即為警
      當場查獲，並扣得如犯罪事實欄所示之物品等語，另被告
      丙○○亦自承伊友人甲○○曾於九十四年三月四日以00
      00000000號行動電話撥打伊之00000000
      00號行動電話，叫伊與被告乙○○去「空軍一號客運全
      利站」領取一個包裹，並帶回甲○○位於高雄縣茄萣鄉之
      住處，伊與被告乙○○搭乘計程車去領，到達「空軍一號
      全利站」後，伊向空軍一號客運領得一個寫有「王董先生
      收、0000000000」等字樣之紙箱，領完與被告乙○○要走
      回車子時，為警當場查獲，並扣得如犯罪事實欄所示之物
      品等語，均核與證人溫碧蓮於警詢時證述：伊在高雄縣茄
      萣鄉「金鑾宮」前，以車號ＵＰ—八○○○號計程車排班
      搭載乘客，被告丙○○於九十四年三月四日二十三時許坐
      上該車，說要到仁德鄉領東西要坐往返，並叫伊去高雄縣
      茄萣鄉○○路郵局附近載人，伊到該處時，被告乙○○就
      坐上車，伊載被告二人到台南縣仁德鄉○○路六五○號空
      軍一號客運全利站，到達車站後丙○○下車進入車站，一
      會兒出來叫乙○○下車，伊就將車子開往路邊停放，後來
      就看到被告二人被警方帶到路邊，並查獲一個以紙盒包裝
      之包裹等語（見警一卷第十七、十八頁），證人即查獲本
      案之員警吳建成於本院審理時到庭證述：當天警方去現場
      埋伏，伊看到被告二人坐計程車到全利站，後來車子（指
      空軍一號客運）到達後，被告二人一起小跑步進車站去領
      包裹，後來是丙○○扛著包裹出來，警方上前查獲，經他
      們同意打開包裹查到毒品等語（見本院九十四年八月十一
      日審判筆錄），及證人甲○○於本院審理時到庭證述：伊
      向住在中部的「泰哥」購買海洛因，「泰哥」以空軍一號
      客運託運下來，托運到空軍一號客運全利站，因為九十四
      年三月四日當天伊太太生產，伊不方便親自去拿包裹，就
      打電話給乙○○、丙○○，叫該二人去拿包裹，乙○○知
      道包裹裡有海洛因等語（見同上審判筆錄）相符，並有現
      場照片十六張附卷及第一級毒品海洛因三包（合計淨重一
      一二點五九公克，包裝重三點六六公克）、茶葉四罐、玩
      偶一個、紙盒一個、紙箱一個扣案可稽，另扣案之白色粉
      末三包（合計淨重一一二點五九公克，包裝重三點六六公
      克）經送法務部調查局鑑驗結果，均屬第一級毒品海洛因
      無誤，有該局九十四年五月四日調科壹字第二二○○一九
      八二七號鑑定通知書一紙在卷可考，堪認證人甲○○先於
      九十四年三月四日前之某時，向「泰哥」購買海洛因後，
      「泰哥」將甲○○所購買之海洛因分成三包，以如犯罪事
      實欄所示之方式包裝完畢，將該包裹（紙箱）在台中交予
      不知情之「空軍一號客運」託運至台南縣空軍一號客運全
      利站，甲○○再於九十四年三月四日以電話聯絡被告乙○○、丙○○，叫被告二人前往領取上開包裹帶回高雄，且
      乙○○知悉該包裹內裝有海洛因，是日二十三時十五分許
      ，丙○○、乙○○由高雄縣茄萣鄉搭乘計程車前往上址領
      取包裹欲帶回高雄，被告丙○○領得包裹後與乙○○走出
      車站，要回計程車上時為警當場查獲，並扣得如犯罪事實
      欄所示之物品。
（四）被告乙○○固辯稱：上開海洛因係伊與甲○○共同出資合
      買，伊二人要買來供自己施用，一人分一半云云，證人甲○○亦於本院審理時為相同之證述。惟查，被告乙○○曾
      於警詢時供稱：本次被查獲的海洛因是甲○○所有，伊拿
      到後會以十錢的海洛因摻入二錢的葡萄糖下去洗（稀釋）
      ，使海洛因的量變多，甲○○會給伊一錢的海洛因作為替
      他加工（洗海洛因）之工資，其他的毒品甲○○會拿走，
      不知道甲○○拿走毒品作何用途等語（見警一卷第十四、
      十五頁）；且經本院隔離訊問證人甲○○與被告乙○○後
      ，證人甲○○證稱：「（你們二人是花了多少錢去買毒品
      ，毒品怎麼分？）毒品一人一半，一瓶十二萬元，乙○○
      拿十二萬元給我。」、「原來要買二瓶，不知道他（指泰
      哥）寄來三瓶，警察拿筆錄給我看的時候我才知道寄來三
      瓶。」、「（你們原先與泰哥約定要買幾兩？）二兩。」
      、「（乙○○被查獲前多久交給你十二萬元？）被查獲當
      天即九十四年三月四日下午，我去他家拿的。」等語，而
      被告乙○○卻供述：「（你們怎麼出錢？）我出十二萬元
      交給他（指甲○○）。」、「（要買多少？）買三兩。」
      、「（你錢怎麼交給甲○○？）直接拿給他。」、「（什
      麼時候、什麼地方？）在下茄萣那裡，地方我不會講，我
      交給他十二萬元。我不記得什麼時候。」、「（錢是查獲
      前的幾天交給甲○○？）查獲的前天。」、「（所謂的『
      前天』是指哪一天？）前一天，就是三月三日。」、「（
      你剛剛說『下茄萣』是指哪裡？）高雄縣的茄萣鄉。」、
      「（在茄萣鄉的什麼地方？）在大水溝市場旁邊別人賣東
      西的店內交錢。」、「（為何約在外面交錢？）我們在外
      面遇到。」等語（均見本院九十四年八月十一日審判筆錄
      ）。就甲○○、乙○○二人要合資購買多少數量之海洛因
      、乙○○是在何時、何地將錢交給甲○○等重要情節，證
      人甲○○之證述與被告乙○○之供述內容相互矛盾，歧異
      甚大，顯見被告乙○○於本院審理中改稱本案查獲之海洛
      因是伊與證人甲○○共同出資合買，供伊二人自己施用云
      云，及證人甲○○所為相同之證述，係屬事後卸責或附和
      被告乙○○之詞，均無足採，可認上開海洛因係證人甲○○單獨出資購買，被告乙○○取得海洛因後準備摻入葡萄
      糖稀釋，增加海洛因之數量，洗完後將海洛因交給甲○○
      ，甲○○再給被告乙○○一錢之海洛因做為工資。
（五）又被告丙○○雖辯稱：伊於九十四年三月四日當天本來在
      朋友家喝酒，甲○○打電話來，託伊去幫忙領包裹帶回高
      雄，伊不知道包裹從何處來，亦不知包裹內有海洛因云云
      。然查，被告乙○○曾於檢察官偵訊時以證人身分具結證
      稱：領回來的海洛因伊要與甲○○、丙○○一起洗，「洗
      」是把葡萄糖加入海洛因，將它稀釋、加量，是甲○○叫
      伊與丙○○去洗的，「豆仔機」就是要來攪拌海洛因的，
      就是洗的意思，伊知道這茶葉包裹是從台中寄下來的，因
      為甲○○有跟伊講，丙○○也應該知道這東西是從台中寄
      下來的等語（見偵一卷第七、八頁），復於本院審理時證
      稱：豆仔機大約一尺高，本來是用來磨豆子用的，用來稀
      釋毒品的步驟為先將蓋子拿起來，用袋子裝著海洛因放進
      去，把蓋子蓋起來，讓機器旋轉，使袋內的海洛因變成粉
      末狀等語（見本院九十四年八月十一日審判筆錄）；另證
      人甲○○於本院審理時亦證稱：「豆仔機」是用來把毒品
      洗薄一點用的，電話中提到的「茶葉」可以說是買毒品的
      暗語等語（見同上審判筆錄），足認「豆仔機」確為洗（
      稀釋）海洛因所用之機器無疑。再查，證人甲○○曾於九
      十四年三月四日二十時四十六分許以行動電話00000
      00000號與被告乙○○（行動電話為0000000
      000號）聯絡，交談內容如下：「（『王』指甲○○，
      『吳』指乙○○）‧‧‧王：「茶米」十一點就到了，十
      一點多啦。吳：哦。‧‧‧王：嘿你跟那個誰啊，我叫『
      裕仔』（指丙○○）跟你過去拿。吳：哦，好。‧‧‧王
      ：啊你等一下，那台，那台『豆仔機』在『炎仔』那呢，
      不然，你等一下怎麼弄？吳：哦，裡面啦。‧‧‧王：啊
      你若要那個就要先去，打給，跟『裕仔』說，叫他起來推
      那台那個『豆仔機』。吳：哦。王：拿回你家。吳：哦，
      好。‧‧‧」，再於同日二十一時四分許以上開電話與被
      告丙○○（行動電話為0000000000號）聯絡，
      交談內容如下：「（『王』指甲○○，『郭』指丙○○）
      ‧‧‧王：十一點、十一點那個啦，十一點你才帶『翰仔
      』（即乙○○）去幫我領「茶米」一下啦。郭：要去哪裡
      領？王：我上次帶你去的那裡啦。郭：台中哦！王：嘿。
      郭：我沒車可以開。王：坐計程車去。郭：拿東西哦！王
      ：唷！郭：十一點趕。王：沒啦，不用準時，十一點我會
      打給你，打給你，你才帶那個去啦。郭：哦，好。王：啊
      那個誰啊，那個『炎仔』那有台『豆仔機』。郭：『豆仔
      機』？王：台塑嘿攪『豆仔機』嘿那台，要先跟他拿回來
      ，不然，不用啦，嘿跟它放著，先放著好了啦。郭：啊你
      就打過來就好了。‧‧‧」，復於同日二十二時五十四分
      許以上開電話與被告乙○○（行動電話為0000000
      000號）聯絡，交談內容如下：「（『王』指甲○○，
      『吳』指乙○○）‧‧‧王：喂，你現在可以出發了。吳
      ：啊『裕仔』起來了，『裕仔』剛才打電話給我。王：他
      起來了呢？吳：唷，啊我叫他坐車過來，我叫他打手機給
      你。王：哦，免啦，沒要緊，你就叫他帶你過去就好，現
      在去，車到麻豆了，現在去差不多啦。吳：哦，好。王：
      好。喂、喂，你嘿『豆仔機』有跟他拿回去嗎？吳：還沒
      ，啊他在那喝酒啊，要怎麼拿？王：這樣不然‧‧‧那不
      就明天才能『洗』。吳：明天哦，不要緊，啊不然你明天
      過來在作伙那個，不要緊啦。‧‧‧」有被告均不爭執之
      監聽譯文一份在卷可按（見警一卷第三九至四一頁），被
      告丙○○亦自承認識「炎仔」，與「炎仔」是朋友等語（
      見本院九十四年八月十一日審判筆錄）。由上開監聽譯文
      可知，證人甲○○不但叫被告丙○○與乙○○一起去領本
      件包裹（即監聽譯文中所稱之「茶米」），甚至叫被告丙○○與乙○○一起去「炎仔」那裡拿洗海洛因用的「豆仔
      機」回來，因證人甲○○、被告乙○○所為運輸海洛因之
      行為乃屬重大之犯罪行為，衡情渠等自當秘密謹慎，應不
      至於任意找無關之人一起去領取裝有海洛因之包裹及洗海
      洛因用之機器，而徒增犯行曝露之風險；此外，參以本件
      裝有海洛因之包裹係由台中託運至台南「空軍一號客運全
      利站」，已如前述，而證人甲○○於電話中向丙○○提及
      要去哪裡領包裹時，丙○○立刻反應是「台中」，證人甲○○亦答稱「嘿」，可見被告丙○○、證人甲○○均早已
      知悉包裹是由台中寄來，此與被告乙○○於偵訊時所述內
      容相符等情，足徵被告乙○○證述拿到海洛因後要和被告
      丙○○一起洗等語屬實，被告丙○○明知本件查獲之包裹
      （紙箱）內裝有海洛因，仍與被告乙○○一同前往領取並
      欲帶回高雄。被告丙○○所辯不知該包裹內裝有海洛因，
      及被告乙○○、證人甲○○同此之證述，均屬事後推諉卸
      責及迴護被告丙○○之詞，不足採信。
（六）按所謂「運輸」毒品，不以國外輸入國內或國內輸出國外
      為限，其在國內運輸者亦屬之；零星夾帶或短途持送得斟
      酌實際情形依持有煙毒罪論科（司法院三十六年院解字第
      三五四一號解釋意旨參照）、「院解字第三五四一號解釋
      係指無運輸或販賣之意圖單純持有煙毒者而言，並非謂凡
      零星夾帶或短途持送煙毒者，不問其犯意如何概論以持有
      煙毒之罪」（司法院三十七年院解字第三八五三號解釋意
      旨參照）。故所謂「運輸」，係指本於運輸意思而搬運輸
      送而言，倘其有此意圖者，一有搬運輸送之行為犯罪即已
      成立。本件扣案之海洛因三包係由「泰哥」自台中託運至
      台南，再由被告二人前往台南領取並運往高雄，該批海洛
      因數量非少，亦非被告二人出資購買供己施用之用，且又
      刻意藏放在茶葉罐罐底，其上放置真空包裝之茶葉作為掩
      飾，顯見被告乙○○、丙○○確有避免為警察查緝而刻意
      將海洛因自台南搬運至高雄之意圖，已至為灼然，被告乙○○辯稱伊應不構成運輸第一級毒品罪，只構成持有第一
      級毒品罪云云，並不足取，被告乙○○、丙○○均有運輸
      第一級毒品之犯行洵堪認定。
（七）綜上以觀，足證被告乙○○、丙○○確係與證人甲○○共
      同基於運輸第一級毒品海洛因之犯意聯絡，將第一級毒品
      海洛因自台南運輸至高雄甚明，被告二人前揭所辯委無足
      取，本件事證已臻明確，被告二人犯行均堪認定。
二、按運輸毒品罪祇以所運輸之毒品已實施運送為已足，並非以
    運抵目的地為完成犯罪之要件，換言之，區別該罪既遂、未
    遂之依據，應以已否起運為準，既已起運，構成該罪之輸送
    行為即已完成，不以達到目的地為既遂條件（最高法院九十
    二年度台上字第三○九六號判決意旨參照）。查被告二人均
    有將第一級毒品海洛因自台南運輸至高雄之犯意，且係在台
    南縣仁德鄉「空軍一號客運全利站」領得裝有海洛因之包裹
    後，走出車站要乘坐計程車回高雄時始經警查獲，前已敘明
    ，被告二人已開始實施運送之行為，應屬運輸既遂，是核被
    告乙○○、丙○○所為，均係犯毒品危害防制條例第四條第
    一項之運輸第一級毒品罪。被告二人與甲○○就上揭犯行，
    有犯意之聯絡及行為之分擔，皆為共同正犯。被告二人持有
    第一級毒品海洛因之低度行為應為運輸之高度行為所吸收，
    不另論罪。再查，被告乙○○前因肅清煙毒條例、麻醉藥品
    管理條例、贓物等案件，經本院分別判處有期徒刑三年四月
    、四月及應執行有期徒刑三年四月確定，接續執行後於九十
    三年九月九日執行完畢，翌日出監，有臺灣高等法院被告前
    案紀錄表一紙在卷可憑，其受有期徒刑之執行完畢，五年內
    再犯本件有期徒刑以上之罪，為累犯，除法定本刑為死刑、
    無期徒刑部分依法不得加重外，併科罰金部分應依刑法第四
    十七條規定，加重其刑。又被告二人上開所犯運輸第一級毒
    品罪之法定本刑為死刑或無期徒刑，惟念渠等並非自國外運
    輸海洛因入境，增加國內流通之毒品數量，而僅係將海洛因
    自台南運輸至高雄，且所運輸之海洛因數量並非至鉅，起運
    後旋經警查獲，海洛因尚未流入市面，對社會之危害性已即
    時獲阻，被告二人因一時失慮致罹重典，犯罪情狀在客觀上
    可引起一般人同情，尚可憫恕，倘科以法定最輕本刑之無期
    徒刑，猶嫌情輕法重，爰依刑法第五十九條之規定，酌量減
    輕其刑，被告乙○○併科罰金之法定刑部分，應先加後減之
    。本院審酌被告二人自台南運輸第一級毒品海洛因至高雄，
    合計數量（淨重）為一一二點五九公克（純度五五點一二％
    ，純質淨重六二點零六公克，包裝重三點六六公克），不僅
    助長毒品氾濫，戕害他人身心，且因之衍生治安問題嚴重，
    破壞政府大力緝毒之政策，而被告乙○○甫於九十三年九月
    十日出監，出監不到半年即再犯本件重罪，顯於受刑後無悔
    改之意，惟考量本件所運輸之海洛因數量非鉅，又於起運後
    旋為警查獲，尚未流入市面造成實害，及被告二人犯罪動機
    、目的、手段、犯後態度等一切情狀，分別量處如主文所示
    之刑，以資懲儆。又依被告二人所犯運輸第一級毒品罪之性
    質，本院認另有褫奪公權之必要，爰依刑法第三十七條第二
    項規定，併予宣告被告乙○○、丙○○分別褫奪公權六年、
    五年。
三、扣案之海洛因三包（合計淨重一一二點五九公克，包裝重三
    點六六公克，純度五五點一二％，純質淨重六二點零六公克
    ）送驗結果均屬第一級毒品，前已述及，而包裝海洛因之塑
    膠袋與海洛因無法完全析離，均應依毒品危害防制條例第十
    八條第一項前段規定沒收銷燬之，至鑑驗耗損之海洛因因已
    滅失，自無庸併予宣告沒收銷燬。又0000000000
    號、0000000000號及0000000000號行
    動電話各一支（各含ＳＩＭ卡一片，均未扣案）分屬共犯甲○○、被告乙○○、丙○○所有，並為該三人彼此間聯絡運
    輸本件海洛因之用，前已敘明，為供犯罪所用之物，均應依
    毒品危害防制條例第十九條第一項規定沒收之，如全部或一
    部不能沒收時，因係金錢以外之財物，追徵其價額。另扣案
    藏放海洛因之茶葉三罐（均包括茶葉及罐子）、紙盒一個、
    紙箱一個，係共犯甲○○向「泰哥」購買上開海洛因後，「
    泰哥」用來包裝隱藏海洛因以寄給共犯甲○○之物，亦如前
    述，均為共犯甲○○所有且供運輸本件海洛因之用，應依同
    條例第十九條第一項規定沒收之；且因上開茶葉三罐、紙盒
    一個、紙箱一個業已扣案，並無不能沒收之情形，爰不另行
    宣告如全部或一部不能沒收時，追徵其價額。至扣案未藏放
    海洛因之茶葉一罐（包括茶葉及罐子）及玩偶一個，僅為與
    本件海洛因一同寄送之物，並非違禁物、供犯罪所用或犯罪
    預備之物，亦非因犯罪所得之財物，爰不予宣告沒收，附此
    敘明。
據上論斷，應依刑事訴訟法第二百九十九條第一項前段，毒品危
害防制條例第四條第一項、第十八條第一項前段、第十九條第一
項，刑法第十一條、第二十八條、第四十七條、第五十九條、第
三十七條第二項，判決如主文。
本案經檢察官林美靜到庭執行職務。
中　　華　　民　　國　　94　　年　　8 　　月　　24　　日
                刑事第六庭    審判長法　官  蔡國卿
                                    法　官  陳君杰
                                    法  官  楊筑婷
以上正本證明與原本無異。
如不服本判決，應於收受送達後10日內向本院提出上訴書狀。
中　　華　　民　　國　　94　　年　　8 　　月　　24　　日
　　　　　　　　　　　   　　       書記官  林雯琪
附錄本案論罪科刑法條：
毒品危害防制條例第四條第一項
製造、運輸、販賣第一級毒品者，處死刑或無期徒刑；處無期徒
刑者，得併科新臺幣一千萬元以下罰金。
